【裁判字號】    89,上訴,312
【裁判日期】    890127
【裁判案由】    毒品危害防制條例
【裁判全文】
臺灣高等法院臺南分院刑事判決          八十九年度上訴字第三一二號       潛
      上  訴  人  臺灣臺南地方法院檢察署檢察官
      上  訴  人
      即  被  告  甲  ○  ○
      指定辯護人  本 院 法官  乙  ○  ○
右列上訴人因被告違反毒品危害防治條例案件，不服臺灣臺南地方法院八十八年度訴
字第一○八○號中華民國八十九年一月二十七日第一審判決（起訴案號：臺灣臺南地
方法院檢察署八十八年度偵字第九○九一號），提起上訴，本院判決如左：
      主      文
原判決撤銷。
甲○○連續販賣第二級毒品，處有期徒刑拾壹年，褫奪公權伍年。扣案之第二級毒品
安非他命貳包（合計淨重陸拾柒點玖公克），沒收併銷燬。販賣第二級毒品所得之新
台幣拾肆萬元，沒收之，如全部或一部不能沒收時，以其財產抵償之。000000
0000號之行動電話，沒收之。
      事      實
一、甲○○曾於民國（下同）八十四年間因違反麻醉藥品管理條例案件，經臺灣高等
    法院高雄分院判處有期徒刑六年三月確定，入監服刑後於八十八年二月二日假釋
    出獄，於假釋期間，猶不知悔改，復基於意圖販賣第二級毒品安非他命營利之概
    括犯意，以0000000000號之行動電話作為聯絡工具，自八十八年三月
    某日起至八十八年七月十九日止，連續販賣第二級毒品安非他命予張淑珍（張淑
    珍涉嫌施用及連續販賣毒品部分，另案審理），前後總計十二次（前四次每次為
    新台幣（下同）五千元，中間三次每次三萬元，另四次每次一萬元，最後一次三
    萬二千元，除最後二次價金合計四萬三千元，甲○○尚未取得外，其餘十次總計
    十四萬元之價金），交易之方式，為雙方於電話聯絡後，由甲○○至台南市○○
    路三十巷張淑珍之住處附近，先將安非他命藏放於特定地點，再以電話聯絡張淑
    珍至其住處樓下交付現款後，始告知張淑珍安非他命之藏放地點，並由張淑珍自
    行取出。嗣於八十八年七月二十日下午，警方在張淑珍住處實施搜索時，查獲張
    淑珍所有之安非他命四三．八公克後，經張淑珍主動向警方供出安非他命來源，
    並配合警方以上開行動電話聯絡甲○○，約定交易之時間、地點，甲○○即承上
    開販賣第二級毒品之概括犯意，與前夫楊伍鳳（原審法院通緝中）基於販賣毒品
    犯意之聯絡，於八十八年七月二十一日零時三十五分許，由楊伍鳳駕駛車號ＵＺ
    —四一七三號自小客車，搭載甲○○至台南市○○路三十巷口，抵達後甲○○以
    電話與張淑珍聯絡，楊伍鳳則徒手持事先已包裝好之安非他命，至該巷內「減速
    慢行」交通標誌牌下方草叢內藏放，甲○○隨即走至張淑珍住所樓下附近之石椅
    並坐於該處，俟楊伍鳳放妥安非他命返回甲○○所坐石椅前，即被埋伏之警方人
    員查獲，而未遂，並當場於上開草叢內查獲第二級毒品安非他命二包（合計淨重
    六七．九公克）。
二、案經臺南市警察局第二分局報告臺灣臺南地方法院檢察署檢察官偵查起訴。
      理      由
一、被告甲○○經本院合法傳喚，無正當理由不到庭，惟其於原審法院矢口否認有販
    賣安非他命之犯行，辯稱：案發當日楊伍鳳僅係駕車載伊前往台南市找朋友，不
    知其與張淑珍有毒品交易之情事，楊伍鳳亦未將毒品藏放於草叢內云云。
二、惟查前揭被告甲○○連續販賣第二級毒品安非他命予張淑珍之事實，業據被告甲
    ○○於警訊、偵查及原審中坦承不諱，核與張淑珍於警訊、偵查及原審中證述情
    節相符。其次參以本件係張淑珍被查獲後，配合警方，以0000000000
    號行動電話與被告甲○○聯絡交易後，當場查獲被告甲○○與楊伍鳳，並扣得安
    非他命二包（合計淨重六七．九公克）等情，已據台南市警察局第二分局小隊長
    康春興、偵查員陳信助於偵查及原審中證述明確，並有現場紀錄、現場照片及原
    審勘驗筆錄在卷足資佐證，足證被告甲○○前開之自白顯與事實相符，應可憑信
    。次查被告甲○○於原審法院審理時供稱：伊係因本身要施用毒品，缺錢購買，
    才販賣毒品給張淑珍等語（見一審卷第一○四頁），顯然具有營利之意圖。又警
    方當日查扣之結晶狀物品二包，經送請法務部調查局鑑定結果，證實為第二級毒
    品甲基安非他命，亦有法務部調查局八十八年八月十八日第三七九九號檢驗通知
    書一紙附卷足憑（見偵查卷第十九頁）。
三、楊伍鳳雖於偵查中否認有與甲○○共同販賣安非他命等情，被告甲○○於原審亦
    附和其詞，供稱：當日被告楊伍鳳僅係駕車載伊至張淑珍住處，對交易毒品情事
    並不知情，而上開扣案毒品係伊所藏放云云。惟查被告甲○○與楊伍鳳於警訊時
    均坦承：二人駕車至案發地時，由楊伍鳳持包裝好之安非他命，至巷內立有減速
    慢行交通標誌牌下方草叢內藏放等語（見警卷第五頁、第七頁背面），且現場埋
    伏之偵查員陳信助於偵查中證稱：伊乘坐之偵防車停放於楊伍鳳停車處後方二十
    公尺處，一直監視二人之行動，甲○○下車，在巷口打電話後，即至張淑珍住處
    樓下石椅乘坐，楊伍鳳將車駛過巷口後停放於張淑珍住處對面，越過道路走入三
    十巷立有交通標誌牌草叢處，再走向甲○○乘坐之石椅時，警方人員即上前盤查
    ，嗣後並在楊伍鳳所至之草叢內查獲扣案之安非他命，而甲○○下車後並未走到
    該草叢處等語（見偵查卷第三十六頁背面），另一埋伏之偵查員王清富於原審法
    院履勘現場時證稱：「．．我看到楊伍鳳先下車，張淑珍在車上向我指認說，那
    個人就是甲○○之同居人，楊伍鳳下車後，直接往三十巷口走去，沿巷子走過四
    號附近，再折返四號前不遠處，我們就在台電電機（箱）前逮補他，新建路三十
    巷四號公寓是張淑珍住處，同時甲○○隨後下車邊打電話邊走過馬路到斜對面石
    椅上．．」等語（見一審卷第八十六頁正反面），證人偵查員賴艷華亦證述：本
    件過程甲○○從頭至尾走過馬路後，就坐在石椅上，直到帶員警找毒品時，才到
    藏放毒品地點，而甲○○所坐之石椅，離藏放毒品處有三十公尺，不可能丟至藏
    放處，且不可能準確丟擲等語（見一審卷第八十七頁），再參以原審法院勘驗現
    場結果，可知被告甲○○所坐石椅位於新建路旁人行道上，藏放毒品地點則在新
    建路三十巷口台電電桶旁交通號誌正下方，兩處距離約三十餘公尺，且從石椅處
    看不到交通號誌，中間尚有台電電桶圍籬阻擋，有前開勘驗筆錄乙份（見一審卷
    第八十五至八十八頁）及現場照片七張（見一審卷證物袋）在卷足參。以此衡之
    ，被告甲○○亦應無法從其所坐之石椅處將上開毒品丟至藏放處，顯見前開扣案
    之安非他命應係楊伍鳳藏放於草叢內，況楊伍鳳亦曾有販賣安非他命前科，有臺
    灣臺南地方法院檢察署刑案資料查註紀錄表在卷可按，對於安非他命應甚為熟悉
    。雖與甲○○離婚，惟仍時相往來同住，亦經甲○○供述在卷，是楊伍鳳當日對
    於被告甲○○販賣安非他命之行為應無不知之理，且楊伍鳳苟非與甲○○有共同
    交易毒品之行為，則楊伍鳳何致有此藏放毒品之動作，被告甲○○前揭所辯，應
    屬迴護楊伍鳳之詞，委不足採。本件事證已臻明確，被告甲○○之犯行堪以認定
    。
四、按安非他命係毒品危害防制條例第二條第二項第二款所定之第二級毒品，被告甲
    ○○竟基於營利之意圖，先後多次販賣安非他命予張淑珍。核其所為，係犯毒品
    危害防制條例第四條第二項之販賣第二級毒品罪。其非法持有安非他命之低度行
    為，應為其後進而販賣之高度行為所吸收，不另論以持有罪。被告甲○○被查獲
    時，雖已著手於販賣第二級毒品行為之實施，惟因張淑珍係配合警方，並無購買
    安非他命之意，故被告甲○○該部分犯行仍止於未遂階段，核該部分所為，應成
    立同條例第四條第二項、第五項之販賣第二級毒品未遂罪。其與楊伍鳳就前述販
    賣第二級毒品未遂犯行部分，互有犯意之聯絡及行為之分擔，應論以共同正犯。
    被告先後多次販賣安非他命既遂及最後一次販賣未遂犯行，均時間緊接，所犯構
    成要件亦復相同，顯係基於概括之犯意反覆為之，為連續犯，應依刑法第五十六
    條規定以販賣第二級毒品既遂罪論處，除其中法定本刑無期徒刑部分依法已不得
    加重外，其餘部分應加重其刑。原審以被告罪證明確，因予論罪科刑，固非無見
    ；惟查被告甲○○供作聯絡工具之0000000000號行動電話，雖未經扣
    案，然依毒品危害防制條例第十九條第一項規定，應沒收之物，原判決明不予
    沒收理由，而未宣告沒收，即有未洽。檢察官上訴意旨，指摘被告甲○○與楊伍
    鳳共同販賣毒品，原判決主文欄未論以共犯，認有疏漏，雖無可取（因被告甲○
    ○與楊伍鳳共同販賣毒品部分，屬未遂犯行，已因被告甲○○多數販賣毒品既遂
    犯行，論以連續犯，致不再論以共同販賣毒品未遂，主文欄自毋庸論以共犯），
    以及被告上訴意旨，指摘原判決量刑過重，亦無理由，但原判決既有可議，自屬
    無可維持，應由本院撤銷改判。爰審酌被告甲○○前科資料，於假釋中再犯本件
    連續販賣毒品犯行，暨販賣毒品之次數、所得利益、所生之危害及犯罪後坦承販
    賣毒品之行為，並指示員警取出其藏放毒品之犯後態度等一切情狀，量處有期徒
    刑十一年，且依其犯罪之性質，認有宣告褫奪公權之必要，宣告褫奪公權五年。
    被告甲○○販賣第二級毒品安非他命所得之十四萬元雖未扣案，依毒品危害防治
    條例第十九條第一項之規定應予宣告沒收，如全部或一部不能沒收時，則以其財
    產抵償之。扣案之安非他命二包（毛重六七．九公克），係查獲之毒品，依同條
    例第十八條第一項前段之規定，宣告沒收併銷燬。0000000000號之行
    動電話，為被告甲○○供販賣毒品所用之物，依第十九條第一項前段，宣告沒收
    之。
五、被告經本院合法傳喚，無正當理由不到庭，爰不待其陳述逕行判決。
六、據上論斷，應依刑事訴訟法第三百六十九條第一項前段、第三百六十四條、第二
    百九十九條第一項前段、第三百七十一條，毒品危害防制條例第四條第二項、第
    十八條第一項前段、第十九條第一項，刑法第十一條前段、第五十六條、第三十
    七條第二項，判決如主文。
本案經檢察官劉欽銘到庭執行職務。
中  華  民  國      八  十  九      年      七      月      十  九      日
                                臺灣高等法院臺南分院刑事第五庭
                                    審判長法官  茆    臺    雲
                                          法官  李    文    福
                                          法官  蔡    長    林
右正本證明與原本無異。
如不服本判決，應於判決送達後十日內向本院提出上訴狀，其未敘述理由者並應於提
出上訴狀後十日內向本院補提理由書（應附繕本）。
                                    法院書記官  李    培    薇
中  華  民  國      八  十  九      年      七      月      二  十      日
附錄本案論罪科刑法條全文：
毒品危害防制條例第四條第二項：
製造、運輸、販賣第二級毒品者，處無期徒刑或七年以上有期徒刑，得併科新臺幣七
百萬元以下罰金。


司法院資訊處製作；財團法人民間司法改革基金會備份。
